# 有限合伙制私募股权基金并表

提问人：周 庆 123 时间：2022-11-11 17:09:14
1 、背景：集团A两家全资子公司B、C，B公司和C公司设立一家D基金（有限私募股权基金），B公司作为基金的GP，出资30%，C公司（园区企业）作为单一LP ，出资70%。该基金设立的目的是为了投资A集团及其控制的子公司拥有或管理的产业园区内开展经营或研发活动的创新型企业的股权或者投资于投资决策委员会一致同意的其他企业的股权，投委会共 3 名，其中B公司（GP）派驻 2 名，C公司（单一LP）派驻 1 名。投委会的职能中最主要的是决定具体投资项目和决定投资项目的退出方式和退出方案等事项，须经投委会全体委员一致同意通过（不含回避表决情形）。LP没有无条件罢免GP的权力。利润分配情况： 1 、管理费：投资期内为2%/年向执行事务合伙人支付管理费。 2 、项目退出后扣除管理费先收回GP和LP的出资和门槛收益率8%； 3 、超额奖励：超过8%的部分，按参与该投资项目的普通合伙人合计15%的比例分配，剩余金额按参与该投资项目的有限合伙人85%以LP的出资比例分配。请问：GP的可变回报超过30%，但是无法主导相关活动（投资和退出事项），B公司和C公司哪家公司需要将其基金纳入合并范围？您之前说参考之前单一LP的案例，但是这种情况无法套用，请陈版主解答下，万分感谢！！ 2 、背景：我们公司最近在研究有限合伙制私募股权基金并表，我们公司设立的基金的相关活动都是由投委会决策通过，LP无一票否决权和无条件条件罢免权，且利润分配情况都是 1 、管理费：
投资期内为2%/年向执行事务合伙人支付管理费。 2 、项目退出后扣除管理费先收回GP和LP的出资和门槛收益率8%； 3 、超额奖励：超过8%的部分，按参与该投资项目的普通合伙人合计15%的比例分配，剩余金额按参与该投资项目的有限合伙人85%以LP的出资比例分配。投资的项目与LP都无业务协同，且协议中未规定项目退出是否由LP收购等。请问：问题 1 ：非单一LP情况，GP派驻所有投委会成员，出资比例为20%且计算的可变回报超30%，是不是不用再考虑其他LP的出资比例分布，就应该将基金纳入GP的合并范围？情况 2 ：非单一LP情况，GP派驻所有投委会成员，持股比例1%，作为代理人，其中一LP出资比例40%，其他LP的出资比例分别为20%、19%、20%，什么情况下出资40%的LP可以将基金纳入其合并范围？
问题 3 ：在上述背景下，非单一LP，GP派驻部分投委会席位，其他LP派驻剩余席位，GP和LP单独一方均无法控制投委会决策，是不是很大可能都不用纳入并表范围？是不是一般情况下，控制投委会（相关活动由投委会决策）且可变回报超30%两个条件同时满足才能将其纳入并表范围？

回答人：chenyiwei
1 、这个案例中，由于LP所享有的可变回报的量级和可变性都明显大于GP，而且合伙企业的投资标的与C的经营活动关系更密切（C可获得协同效应的收益），所以LP将该合伙企业纳入合并报表范围的可能性更大。
2 、这些问题都应进行个案分析，没有普遍适用的绝对正确答案。这类问题通常需综合考虑的因素包括但不限于：合伙企业的设立目的和设计；投资决策（含退出决策）的主导权；投资对象与某一特定合伙人在业务等方面的关联性和协同效应；合伙企业的收益和亏损分配机制；出现合伙协议约定以外的异常情况时的处理主导权等。

提问人：周 庆 123 时间：2022-11-14 18:06:19
陈版主，还要再请教下对于单一LP，不是GP就是LP纳入其合并范围吗？可能存在GP和LP都不并的情况吗？如有的话，什么情况下可以两者都不并？

回答人：chenyiwei
很少见。GP和LP基本不可能是共同控制。